【裁判字號】    99,交簡上,78
【裁判日期】    990630
【裁判案由】    過失傷害
【裁判全文】
臺灣臺北地方法院刑事判決            99年度交簡上字第78號
被      告
即上訴人    乙○○
上列被告因過失傷害案件，不服本院中華民國99年2月11日98年
度北交簡字第1798號第一審簡易判決（聲請簡易判決處刑案號：
臺灣臺北地方法院檢察署98年度偵字第21255號），提起上訴，
本院管轄第二審之合議庭審理，判決如下︰
    主  文
原判決撤銷。
乙○○因過失傷害人，處拘役伍拾玖日，如易科罰金，以新臺幣
壹仟元折算壹日。緩刑貳年，並應履行本院99年度司北小調字第
435號調解筆錄所載之調解成立內容。
    事  實
一、乙○○於民國98年7月19日上午6時50分許，駕駛車牌號碼96
    50-WL號自用小客車，在臺北市○○區○○路上之五常國中
    校門右側路邊停車後，欲自駕駛座下車時，本應注意汽車臨
    時停車或停車，開啟或關閉車門時，應注意行人、其他車輛
    ，並讓其先行，且依當時天候晴朗、光線明亮、視距良好等
    情，並無任何不能注意之情形，竟疏未注意貿然開啟駕駛座
    車門，適甲○○騎乘腳踏車行經乙○○前開車輛左側，避煞
    不及，遂而撞上，當場造成人車倒地，致甲○○受有頭部損
    傷、下唇及口之開放性傷口、頸部挫傷、左膝挫傷併擦傷之
    傷害。
二、案經被害人甲○○訴由臺北市政府警察局中山分局移送臺灣
    臺北地方法院檢察署檢察官偵查後，聲請以簡易判決處刑。
    理  由
一、按被告以外之人於審判外之言詞或書面陳述，除法律有規定
    者外，不得作為證據；又被告以外之人於審判外之陳述，雖
    不符合刑事訴訟法第159條之1至第159條之4之規定，但經當
    事人於審判程序同意作為證據，法院審酌該言詞陳述或書面
    陳述作成時之情況，認為適當者，亦得為證據；又當事人、
    代理人或辯護人於法院調查證據時，知有同法第159條第1項
    不得為證據之情形，而未於言詞辯論終結前聲明異議者，視
    為有前項之同意，刑事訴訟法第159條第1項及第159條之5分
    別定有明文。本判決下列所引被告以外之人於審判外所為之
    供述證據，公訴人及被告對其證據能力並不爭執，其至辯論
    終結前亦未聲明異議，本院審酌上開證據方法於製作時之情
    況，尚無違法不當，應認以之作為證據應屬適當。至其餘非
    供述證據部分，本院亦查無任何違反法定程式取得之情形，
    應認有證據能力。
二、上揭事實，業據被告乙○○於本院準備程序中坦承不諱，核
    與告訴人甲○○證述之情節相符，並有道路交通事故補充資
    料表、談話紀錄表、調查報告表(一)、調查報告表(二)、現
    場圖、現場照片8張、汽車車籍明細表及長庚紀念醫院診斷
    證明書在卷可稽。按汽車臨時停車或停車，開啟或關閉車門
    時，應注意行人、其他車輛，並讓其先行，道路交通安全規
    則第112條第3項定有明文，被告駕駛車輛停於道路，自應恪
    遵上開規定，且依當時天候晴朗、光線明亮、視距良好，並
    無不能注意之情事，被告竟疏未注意，未讓告訴人甲○○先
    行，即冒然開啟車門，致告訴人甲○○閃避不及而與其發生
    擦撞，導致告訴人人車倒地受有前開傷害，被告對此自應負
    過失之責。且告訴人甲○○確因本件車禍受有頭部損傷、下
    唇及口之開放性傷口、頸部挫傷、左膝挫傷併擦傷之傷害，
    則被告上開過失行為與告訴人所受傷害之間，應有相當因果
    關係，亦堪認定。綜上所述，被告之自白，核與事實相符，
    應堪採信，本件事證明確，被告犯行堪以認定。
三、核被告所為，係犯刑法第284條第1項前段之過失傷害罪。
四、原審認被告犯行明確，予以論罪科刑，固非無見。惟科刑之
    判決書，應於理由內記載科刑時就刑法第57、58條規定事項
    所審酌之情形，為刑事訴訟法第310條第3款所明定。而刑法
    第57條第10款所稱犯罪後之態度，包括犯罪行為人犯罪後，
    因悔悟而力謀恢復原狀，或賠償損害等情形（最高法院97年
    度台上字第2460號判決意旨參照）。本件被告已於本院準備
    程序中坦承犯行，並與告訴人甲○○調解成立，已按調解成
    立內容給付第1期款項，此業據告訴人甲○○於本院審理中
    陳述在卷，並有本院99年度司北小調字第453號調解筆錄在
    卷可稽，原判決未及審酌，自欠平允。被告以調解成立請求
    從輕量刑為由，提起上訴，經核尚非無理由，自應由本院撤
    銷改判。
五、爰審酌被告犯後坦承犯行，態度尚可，其駕駛車輛停於道路
    上，對於道路上之一切狀況，均應謹慎注意，提高警覺，竟
    仍疏未注意相關安全規定，致生本件事故，對告訴人甲○○
    造成前揭傷害非輕，迄今雖能與告訴人甲○○達成民事調解
    成立，有本院調解筆錄在卷可稽，惟參以告訴人甲○○當庭
    陳稱被告第一期(99年6月15日)應給付之款項，已遲延給付
    ，被告迄今均未道歉，並稱告訴人係為敲詐錢財才提告訴等
    語，態度不佳等一切情狀，量處如主文所示之刑，並諭知易
    科罰金之折算標準。另被告未曾受有期徒刑以上刑之宣告等
    情，此有臺灣高等法院被告前案紀錄表附卷足憑，本院審酌
    其因一時失慮，偶罹刑典，諒經此偵審科刑宣告教訓，當己
    足資促使其有所警惕而無再犯之虞，本院因認前所宣告之刑
    ，以暫不執行為適當，爰依刑法第74條第1項第1款規定，併
    予宣告緩刑2年，以啟自新，並依刑法第74條第2項第3款規
    定，命被告於緩刑期間內應履行本院99年度司北小調字第
    435 號調解筆錄所載之調解成立內容，倘被告未遵循而情節
    重大者，依刑法第75條之1第1項第4款規定，得撤銷此緩刑
    宣告，附此敘明。
六、被告乙○○經本院合法傳喚，無正當理由而不到庭，依刑事
    訴訟法第455條之1第3項、第371條規定，爰不待其陳述逕行
    判決。
據上論斷，應依刑事訴訟法第455條之1第1項、第3項、第369條
第1項前段、第364條、第371條、第299條第1項前段，刑法第284
條第1項前段、第41條第1項前段、第74條第1項第1款、第2項第3
款，刑法施行法第1條之1第1項、第2項前段，判決如主文。
本案經檢察官到庭蔡偉逸執行職務。
中    華    民    國    99    年    6     月    30    日
                  刑事第十六庭  法  官  蔡守訓
                                法  官  徐千惠
                                法  官  羅月君
上正本證明與原本無異。
不得上訴。
                                書記官  鄭淑丰
中    華    民    國    99    年    6     月    30    日
附錄論罪科刑實體法條文：
中華民國刑法第284條
（過失傷害罪）
因過失傷害人者，處 6 月以下有期徒刑、拘役或 5 百元以下罰
金，致重傷者，處 1 年以下有期徒刑、拘役或 5 百元以下罰金
。
從事業務之人，因業務上之過失傷害人者，處 1 年以下有期徒
刑、拘役或 1 千元以下罰金，致重傷者，處 3 年以下有期徒刑
、拘役或 2 千元以下罰金。

司法院資訊處製作；財團法人民間司法改革基金會備份。
